臺灣新竹地方法院刑事判決　　　　　　　　　　　　　九十一年度易字第二四九號
　　公　訴　人　臺灣新竹地方法院檢察署檢察官
　　被　　　告　丙○○
右列被告因贓物案件，經檢察官提起公訴 (九十年度偵字第七一七九號)，本院判決
如左：
    主  文
丙○○故買贓物，處有期徒刑肆月，如易科罰金，以佰元折算壹日。緩刑貳年。
    事  實
一、丙○○於民國八十九年八月五日凌晨三時許，駕駛其父張裕宏所有，車號Ｊ四─
    八四八○號，車身號碼為Ａ0000000號之中華三菱白色自小客車，在新竹
    縣臺三線沙坑附近發生車禍，車殼嚴重損壞，遂於九十年八月中旬，將上開自小
    客車開至新竹市○○路○段二號「永慶汽車公司」進行估價，適張義淞（由公訴
    人併由本院另案審理）主動表示可以較低之價格代為修護，丙○○明知張義淞所
    替換之車殼係來路不明之贓物，竟以顯低於一般更換車殼所須市價之代價新臺幣
    （下同）十三萬元，應允張義淞為其修護。張義淞則將丙○○上開自小客車之引
    擎、二面車牌、四扇車門、四個車輪及前後二片擋風玻璃，換裝於乙○○所有，
    車號Ｖ三─一五七一號，車身號碼為Ａ0000000號之同款式中華三菱白色
    自小客車（該自小客車係乙○○於九十年八月二十七日上午七時許，在桃園縣大
    園鄉○○路七三號前所失竊），並變造車號Ｖ三─一五七一號之車身號碼為丙○
    ○上開自小客車之車身號碼，丙○○於同年九月初某日，以前開談妥之價格予以
    買受之。嗣於九十年十月三十一日，在新竹縣竹北市○○路「佑順加油站」旁為
    警循線查獲。
二、案經新竹縣警察局移送臺灣新竹地方法院檢察署檢察官偵查起訴。
    理  由
一、訊據被告丙○○固坦認有於右揭時、地，允諾同案被告張義淞為其修護上開自小
    客車，並花費十三萬元代價之情事，惟矢口否認有何故買贓物犯行，辯稱：不知
    換來的車殼是偷的，伊以為他是用報廢的車殼幫伊修車云云。惟查：
  (一)被告換裝車殼後所牽回之車輛，與被告原有之車號Ｊ四─八四八○號自小客車
      顯有不同一節，除據被告自承在卷，且該車之車身號碼有明顯切換之痕跡等情
      亦經證人即查獲本件之新竹縣警察局刑警隊警員甲○○於偵查中及本院調查時
      、鑑定人即中華順益汽車公司保養廠廠長黃文錦於偵查中證述綦詳，佐以被害
      人乙○○所述其所失竊之車號Ｖ三─一五七一號自小客車外觀特徵為車頂有四
      處凹痕、前方兩側之方向燈燈殼為白色透明燈殼、後方兩側之反光片為白色並
      加裝燈泡等語，復參以偵查卷內所附之照片八幀、車輛竊盜、車牌失竊資料個
      別查詢報表─查詢認可資料乙紙、檢察官於九十一年三月四日至新竹縣警察局
      刑警隊履勘並制成履勘現場筆錄及現場所拍攝之照片四幀觀之，被告花費十三
      萬元代價修理後所持有之上開自小客車，實係乙○○於九十年八月二十七日上
      午七時許，在桃園縣大園鄉○○路七三號前失竊等情，應可認定。
  (二)又對於贓物之認識，並不以行為人對於該物確信其係贓物為限，只須行為人對
      該物來源存疑，而懷疑其可能為贓物，或雖有預見，而不背其本意時，即認有
      贓物之認識，被告將原有之車號Ｊ四─八四八○號自小客車開至合法經營之汽
      車公司進行估價時，索價達二十萬元以上等情，業據被告供承甚明，核與證人
      即「永慶汽車公司」鈑金技師謝仁銓於警訊中證述情節大致相符，又被告明知
      修護原來之上開自小客車所須之代價顯低於市價，於牽回車輛後亦已察覺與原
      來之車輛顯有不同，已如前述，被告本應詳細問明該車殼之來源，竟貿然向不
      熟識之人以較市價不相當之價格予以買受，是被告對於上開所買受之車殼係來
      路不明一節，應有所認識，本件事證明確，被告犯行堪以認定。
二、核被告丙○○所為，係犯刑法第三百四十九條第二項之故買贓物罪。爰審酌被告
    犯罪之動機目的係在貪小便宜、所購買贓物之價值、犯罪所生之損害，兼衡其犯
    後坦認部份犯行，頗具悔意等一切情狀，量處如主文所示之刑，並諭知易科罰金
    之折算標準。末查被告素行良好，前未曾犯罪受有期徒刑以上刑之宣告，有臺灣
    新竹地方法院檢察署刑案資料查註紀錄表及臺灣高等法院被告全國前案紀錄表各
    一份可按，其因一時失慮，致罹刑典，且因本件故買贓物犯行致原有之車號Ｊ四
    ─八四八○號小客車遭解體而無法尋回，經此刑之宣告後，應知警惕而無再犯之
    虞，本院因認暫不執行其刑為當，爰併予宣告緩刑二年，以啟自新。
據上論斷，應依刑事訴訟法第二百九十九條第一項前段，刑法第三百四十九條第二項
、第四十一條第一項前段、第七十四條第一款，罰金罰鍰提高標準條例第一條前段、
第二條，判決如主文。
本案經檢察官吳金棟到庭執行職務。
中      華      民      國    九十一    年      五      月     十       日
                              臺灣新竹地方法院刑事第二庭
                                  審判長法  官   王銘勇
                                        法  官   雷雅雯
                                        法  官   蔡欣怡
右正本證明與原本無異。
如不服本判決，應於判決送達後十日內向本院提出上訴狀( 應附繕本 )。
                                        書記官   沈藝珠
中      華      民      國    九十一    年      五      月     十       日
附錄本案論罪科刑法條全文：
刑法第三百四十九條第二項
搬運、寄藏、故買贓物或為擔保者，處五年以下有期徒刑、拘役或科或併科一千元以
下罰金。
